# 在线等，关于内资转外资及股权转让纠纷审计问题

提问人：我是快乐的 1 时间：2010-10-10 10:34:40
有两个问题，烦请高人进来指教： 1 。有家做进出口贸易的内资企业实际投资人为外国自然人，原来因限制进出口公司由外资介入，现准入后该内资想把股权全部转让给外国自然人。想请教：需不需要先审计后评估？增值部分要交个人所得税，但该公司老板说地税部门那边说按账面实收资本反映就行，就不需要缴纳个人所得税了，也就是说，不需要评估？此类审计报告主要哪些部门需要，审计过程中有哪些注意点？ 2 。A借了B200万元创办了一公司，公司仅运营了2-3个月，实收资本 60 万。现B要求A还钱，说还不起就要A股权全部转让给自己。不久前二者签订了股权转让协议，协议中载明受让后B承担原A一切债权债务，B并未对A的实际资产与负债进行全面清查，草率决定。现B接受后才知公司欠债很多。现律师要我给他出具一个审计报告，对转让前的报表情况作公允反映。报告可以出，我想问的是，这个报告到时由律师提交法庭有没有问题？我需要在哪些地方特别关注？尤其对于报表项目的真实和完整性方面，我要对方提供承诺书、管理层声明书，我也执行了审计程序，之后也许仍没有发现一些潜在的债务，这样，我出具的这份审计报告是否会带来一些麻烦或者风险？
烦请高手给我答复，感谢各位老师！

回答人：chenyiwei
不清楚具体事项背景，个人初步分析： 1 、第一个案例，由于涉及到企业的性质改变（内资转为外资），因此需要根据《关于外国投资者并购境内企业的规定（ 2009 年修订）》（商务部令[2009]6号）办理各项审批，此时出具审计报告也是专供审批机关（尤其是商务部门）使用。请阅读该文件以及当地商务主管部门的规定，以确定对审计和评估的相关要求。 2 、第二个案例，如果要把审计报告作为诉讼证据提交法庭，则该项目的审计风险要比一般审计业务高得多（如果存在失实情况，可能被认定为作伪证，属于妨害司法），同时对负债的全面清查也不是仅仅通过查帐就可以实现的。因此，必须对业务范围、各自的责任、所实施的程序及其内在局限性等问题均作出明确的约定。同时，还应考虑你所在的事务所有无司法鉴定资质，以及过去有无处理类似案例的经验，因为这已经属于司法鉴定业务的范畴了。

回答人：chenyiwei
回复 藤椅 我是快乐的 1 的帖子对于第二项业务，看来在目前这种情况下，以商定程序的形式做，要比做成审计等鉴证业务对事务所更加有利。因为很明显新老股东之间存在利益冲突（可能是相当重大的），这种利益冲突可能会对审计取证产生限制，从而无法达到准则所要求的“合理保证”程度；并且由于审计程序的固有限制，要达到完全“盘清”资产和负债的目的是较难实现的。并且你事实上无法控制报告的最终使用（尽管可以在报告中对用途和传播范围进行限制）。 另外在目前情况下，要注意你自己和你的项目组成员的人身安全。

回答人：chenyiwei
回复 报纸 我是快乐的 1 的帖子建议咨询法律顾问，做好应对准备。该事项本质上是新老股东之间的股权转让纠纷，你所也只是在实施所委托的工作的过程中，尚未出具报告，并未卷入该纠纷。